【裁判字號】    95,上訴,67
【裁判日期】    950330
【裁判案由】    毒品危害防制條例等
【裁判全文】
臺灣高等法院臺中分院刑事判決          95年度上訴字第67號
上  訴  人
即  被  告  戊○○
                    現於臺灣台中監獄台中分監（執行中）
選任辯護人  宋永祥律師
            陳芝荃律師
上  訴  人
即  被  告  丙○○
                    現於臺灣臺中看守所羈押中
指定辯護人  許錫津律師
上  訴  人
即  被  告  乙○○
                    現於臺灣臺中看守所羈押中
選任辯護人  熊梓檳律師
            林堡欽律師
上列上訴人因毒品危害防制條例等案件，不服臺灣臺中地方法院
94年度重訴字第2228號中華民國94年11月23日第一審判決（起訴
案號：臺灣臺中地方法院檢察署94年度偵字第8372號，追加起訴
：同署15714號），提起上訴，本院判決如下：
      主  文
上訴駁回。
      事  實
一、戊○○（綽號阿偉）前因違反槍砲彈藥刀械管制條例案件，
    經本院判處有期徒刑一年四月確定；嗣又因施用第一、二級
    毒品，經本院各判處有期徒刑一年四月、八月，應執行有期
    徒刑一年十月確定；上開二案經接續執行後，於民國 (下同
    ) 九十二年四月二十三日縮短刑期假釋出獄，於九十二年十
    一月二十七日假釋期滿執行完畢；乙○○（綽號大胖、阿兄
    ）曾於八十五年間因違反麻醉藥品管理條例案件被定應執行
    刑有期徒刑七年確定，於九十一年十一月六日縮短刑期假釋
    出監，現仍在假釋期間，均猶不知悔改，而與丙○○分別有
    如下犯行：
（一）戊○○明知手槍及子彈未經允許不得持有，於九十四年五
      月九日二十一時許前某日，在不詳處所取得德國SIGSAUER
      廠製Ｐ228型口徑9mm制式具殺傷力之半自動手槍一支（槍
      枝管制編號0000000000，含彈匣一個）及具殺傷力之口徑
      9mm 制式子彈一顆、土造子彈五顆、彈殼一個等物，並基
      於未經許可持有槍、彈之犯意而持有之，其後並將之交予
      姓名年籍不詳之人 (即行動電話為0000000000號之使用人
      ，登記使用人為柯名鴻，惟真實之使用人姓名年籍則不詳
      ，以下則以甲男代之），嗣甲男於94年5月9日將上開槍彈
      持至彰化縣和美鎮○○路○段二００號戊○○之表弟丙○○住處，欲交還予戊○○，惟因該處大門鎖著，甲男即將
      上開槍彈連同戊○○之皮包放置於隔壁一個紙箱子內並以
      安全帽蓋著，並於同日晚上八時三十六分及四十七分許，
      以簡訊告知戊○○上情，而戊○○隨即打電話予住在該處
      之丙○○，請其將皮包內之手槍、子彈等物取出藏好。丙○○雖明知戊○○所持有之手槍、子彈為槍砲彈藥刀械管
      制條例所管制之物品，礙於其與戊○○係表兄弟，乃基於
      寄藏之故意，將前開手槍、子彈等物取出，並藏放停在彰
      化縣和美鎮○○路○段二００號屋旁之車號FR5-692號機
      車（登記名義人為丙○○之弟黃志明）之置物箱內，並將
      戊○○之皮包拿至住處二樓放置。
（二）戊○○與乙○○共同基於意圖販賣第二級毒品甲基安非他
      命（起訴書誤載為安非他命）之犯意聯絡，於九十四年五
      月九日，由戊○○駕駛向不知情之賴嘉良所借得車號8V-8
      832 號休旅車搭載施政銘自台中南下高雄，並於晚間至高
      雄縣鳳山市○○○路○段八號桂林汽車旅館二三０號房內
      休息，之後改住宿（登記施政銘名義），再由乙○○將其
      之前以不詳方式取得後擬供販售總價新臺幣（下同）二百
      五十萬元之第二級毒品甲基安非他命五包（如附表二所示
      ）拿至桂林汽車旅館二三０號房內交予戊○○，準備由戊○○攜回臺中、嘉義等地區販賣謀利，其二人並已協議，
      每售出一公斤（即一包）戊○○即可獲利五萬元。戊○○
      隨後即與施政銘一同將上開第二級毒品藏置於木質音箱內
      ，並搬至車號8V -8832號休旅車之後座放置，準備由戊○○找尋買主以每一包二百五十五萬元之價格出售。
（三）戊○○因犯毒品案件應入監執行有期徒刑一年七月，嗣未
      按時報到執行，而知悉將被通緝（其後經臺灣彰化地方法
      院檢察署於九十四年三月八日發布通緝），即於九十四年
      二月間，與年籍姓名不詳綽號「阿堂」之成年人共同基於
      偽造公印文、印文以偽造、行使偽造特種文書之犯意聯絡
      ，由戊○○先偷抄錄其友人賴嘉良國民身分證上之年籍資
      料後，再由戊○○拿其個人半身照片二張至台北市某處交
      予「阿堂」，而以三萬元之代價，由「阿堂」偽造內政部
      公印文及彰化縣政府之鋼印文（無證據證明有偽造各該印
      章）而偽造賴嘉良之國民身分證一張，及偽造「交通部駕
      駛執照製發之章」之印文及「交通部公路總局製發之章」
      之鋼印文（無證據證明有偽造各該印章）而偽造賴嘉良之
      普通聯結車駕駛執照一張，並隨身攜帶，足以生損害於戶
      政、監理機關對於國民身分證及駕駛執照管理之正確性及
      賴嘉良。
二、嗣因臺灣臺中地方法院檢察署檢察官偵辦其他毒品案件中發
    現前情，於九十四年五月十日一時五十五分許，指揮行政院
    海岸巡防署中部地區巡防局臺中機動查緝隊、臺中縣警察局
    豐原分局在高雄市小港區○○○路與機場路口逮捕戊○○（
    及施政銘、丁○○、吳育德、蘇展民等共五人），戊○○並
    向逮捕員警行使前開偽造之賴嘉良國民身分證，足以生損害
    於犯罪偵查機關對於犯罪偵查之正確性及賴嘉良，惟嗣後遭
    警識破，並扣得偽造之賴嘉良國民身分證一張及普通聯結車
    駕駛執照一張。另於同日十一時許，因戊○○上開藏放槍枝
    情事為實施通訊監察人員知悉，並告知逮捕戊○○等人之員
    警後，即由檢警帶同戊○○至彰化縣和美鎮○○路○段二０
    ０號丙○○住處查緝，丙○○原對檢警謊稱已將槍彈依戊○○指示交與他人，惟嗣後乃主動供承前開槍枝、子彈之藏放
    位置，而由檢警在車號FR5-692 號機車之置物箱內扣得德國
    SIGSAUER廠製P228型口徑9MM 制式具殺傷力之半自動手槍一
    支（槍枝管制編號0000000000，含彈匣一個）及具殺傷力之
    口徑9MM 制式子彈一顆、土造子彈五顆、彈殼一個等物；其
    後，行政院海岸巡防署中部地區巡防局臺中機動查緝隊、臺
    中縣警察局豐原分局員警發現戊○○另將大批毒品藏放在高
    雄縣鳳山市○○○路○段八號桂林汽車旅館內之汽車中，乃
    緊急前往查扣，於同年月11日零時許，在戊○○引領下，在
    車號8V-8832 號自用小客車後座木質音箱中，扣得總價約二
    百五十萬元之第二級毒品甲基安非他命（起訴書誤載為安非
    他命）五包（如附表二所示、含包裝塑膠袋五只）。再由警
    員循線於九十四年九月二十八日五時三十分許，在高雄市前
    鎮區○○○路三九九巷十五號前拘提乙○○到案。
三、案經臺灣臺中地方法院檢察署檢察官指揮行政院海岸巡防署
    中部地區巡防局臺中機動查緝隊、臺中縣警察局豐原分局報
    請臺灣臺中地方法院檢察署檢察官偵查起訴。
      理  由
一、證據能力部分：
    被告戊○○之選任辯護人稱被告戊○○及共同被告丙○○警
    詢時被刑求，被告乙○○之選任辯護人亦稱共同被告戊○○
    警訊時受刑求，被告戊○○、丙○○亦稱其警訊被刑求，爭
    執被告戊○○、丙○○警訊筆錄無證據能力，另被告丙○○
    之辯護人主張戊○○警訊筆錄係審判外之陳述，認無證據能
    力。經查，「被告以外之人於檢察事務官、司法警察官或司
    法警察調查中所為之陳述，與審判中不符時，其先前之陳述
    具有較可信之特別情況，且為證明犯罪事實存否所必要者，
    得為證據。」刑事訴訟法第一五九條之二定有明文。經查，
    共同被告丙○○於原審法院改稱：當時是戊○○先打電話給
    我弟弟黃志明說要借機車，然後丁○○再去我家裡將機車騎
    走，丁○○他要去高雄之前把機車騎回來，告訴我說戊○○
    有背包要寄放在我那裡，說他也有東西先寄放在我機車置物
    箱處，我當時問他是什麼東西，他說沒有什麼東西，他去高
    雄回來就會拿走了，是警察他們來說有槍，且搜到機車處我
    才想到丁○○說有東西寄放在機車置物箱內，我才想起會不
    會是槍，我就告知警察可能放置在機車內，結果打開來看就
    是槍云云，於本院稱：戊○○打電話給我說有一個人會來，
    拿一個包包裝毒品放在我那裡，機車是我弟弟的，槍放在機
    車置物箱內，我不知道云云，均與其於警詢所述不符。再查
    ，共同被告丙○○非但於警詢為上開供述，其於同日檢察官
    偵訊時所述亦與其於警詢之供述相符，且經具結證明屬實（
    見九十四偵八四九九號卷第八十八頁、原審卷二第八十六頁
    ）。另證人即製作丙○○警詢筆錄之偵查員陳聰榮於原審到
    庭具結證稱：（丙○○說你們有對他刑求？）不可能，事證
    明確不可能刑求等語（原審卷一第一九八頁），而經原審法
    院提示被告丙○○之警詢筆錄，丙○○亦自承林聰榮沒有對
    我刑求、我是有這樣說沒有錯（原審卷一第一九九頁）、警
    詢筆錄內容當時在警局確實有那樣說，警察在警局沒有打我
    ，但很兇，警察逮捕我時有與我拉扯我有受傷，但這傷與做
    筆錄沒有關係等語（原審卷一第二九九頁），而經原審法院
    向台灣台中看守所函詢被告丙○○入所之健康檢查資料，據
    函復稱：「自述：戒斷症狀、右膝紅腫，舊疤：臂部、右肩
    、胸部」有台灣台中看守所新收收容人外傷記錄表附卷（原
    審卷一第二二五頁)可稽，則被告丙○○當時即便有其所自
    述之右膝紅腫情形，亦應係如其所述，係在員警逮捕時所受
    之傷勢，難認有何刑求情事，並再參諸卷附之0000000000、
    0000000000號行動電話雙向通聯紀錄內容，亦與共同被告丙○○於警詢所述之情節符合（詳下述），本院認被告丙○○
    之警詢陳述，具有較可信之特別情況，且為證明被告戊○○
    犯罪事實存否所必要，況被告丙○○此部分之自白之任意性
    亦無疑義，自有證據能力。另被告戊○○於警訊時供稱：毒
    品係綽號阿龍（或稱大胖）者交付，由我以以一大包五十五
    萬元賣出，我可得五萬元利潤等語，與在原審及本院所供稱
    ：係受寄保管而已云云不符，又被告戊○○雖於九十四年十
    十月五日在原審法院審理時稱：我在警局會說販賣毒品是因
    為警員一直刑求，我受不了，才說我是販賣毒品等語（原審
    卷一第一九六頁），惟查，就被告戊○○所稱之刑求地點，
    其先則稱：（被逮捕後）我們五人都被帶到「丹麥汽車旅館
    」，當時他們還不知道我身分，就一直刑求，他們要指證我
    叫戊○○等語，惟嗣後又稱：（之前為何沒有提到刑求）他
    們是在「路上」打等語，另就員警刑求之方法及其所受傷勢
    ，被告戊○○稱：就是手銬銬後面，頭用白布，用開水燙我
    的小弟弟（指生殖器），（入看守所時你有傷嗎？）我頭部
    有腫起來等語（原審卷一第一九六頁），惟經原審法院向台
    灣台中看守所函詢被告戊○○之入所健康檢查資料，據函復
    稱：「左腿、右手臂、左耳、左肩有傷」 (原審卷第二二三
    頁），並無被告戊○○所謂之「頭部有傷」、「以開水燙小
    弟弟」之情形，且無以手銬銬後面所導致的紅腫或瘀傷情形
    ，參諸被告戊○○於九十四年五月十一日偵訊即稱：在「逮
    捕時」警察動作「較粗暴」，在警局就不會了，讓我們完全
    自白等語（見偵八三七二號號卷第五十四頁），且此段陳述
    係被告戊○○在檢察官偵訊之末，被告戊○○自己所為之補
    充陳述，當時復有委任律師在場，該陳述應堪屬實，從而被
    告戊○○入所時雖有上開傷勢，此或係遭員警逮捕時所導致
    ，難謂其嗣後翻供並以刑求抗辯為可採，戊○○之警訊筆錄
    並無證據足認非出於任意性且於案發之初所製作，較少考慮
    利害關係，具有較可信之特別情況，為證明乙○○犯罪事實
    存否所必要，亦有證據能力，合先敘明。
二、實體部分：
（一）戊○○持有、丙○○寄藏槍彈部分：
    訊據被告戊○○、丙○○二人均坦承於上開時地為警查獲附
    表一所示之手槍及子彈之事實，惟被告戊○○矢口否認有何
    持有犯行，於原審辯稱：我當時要南下到高雄所以將背包請
    丁○○放在丙○○家裡，不知道為何包包內會有槍。包包是
    我的沒有錯，但是槍搜出來的時候不是在包包內，槍是在機
    車置物箱內，不是在包包內，包包在哪裡我不知道，我只有
    拜託丁○○將背包交給丙○○保管，至於裡面為何會放槍彈
    我不知道，包包裡面只有我的行照一張，及一包海洛因而已
    ，我因為怕臨檢被查到，所以交給丙○○保管，我去高雄打
    算二、三天就回來了，我自己有施用毒品習慣云云；於本院
    辯稱：丙○○先後供述不一，其警訊所供不實在云云；被告
    丙○○亦矢口否認有何寄藏附表一所示槍彈之犯行，於原審
    辯稱：當時是戊○○先打電話給我弟弟黃志明說要借機車，
    然後丁○○再去我家裡將機車騎走，丁○○要去高雄之前把
    機車騎回來，告訴我說戊○○有背包要寄放在我那裡，說他
    也有東西先寄放在我機車置物箱處，我當時問他是什麼東西
    ，他說沒有什麼東西，他去高雄回來就會拿走了，是警察他
    們來說有槍，且搜到機車處我才想到丁○○說有東西寄放在
    機車置物箱內，我才想起會不會是槍，我就告知警察可能放
    置在機車內，結果打開來看就是槍云云；於本院辯稱：戊○○打電話給我說有一個人會來，拿一個包包裝毒品放在我那
    裡，機車是我弟弟的，槍放在機車置物箱內，丁○○曾使用
    該機車，警訊時有受到警察毆打，所述不實在云云。經查被
    告丙○○、戊○○二人此部分犯行，業據被告丙○○於九十
    四年五月十日警詢時供稱：九○手槍一把、子彈六顆是戊○○的。戊○○昨（九）日晚上九點多，打電話給我說，他的
    背包有叫人放在我住處屋旁牆角，裡面有一把槍、及一串車
    子鑰匙，要我將槍藏好，我就將槍械及子彈從背包內拿出來
    ，藏放在我弟弟黃志明所有之FR5-692號機車置物箱內，然
    後打電話給戊○○說槍械已藏好，要他儘速來拿回去。戊○○是我堂兄，沒有任何仇恨等語（見九十四偵八四九九號卷
    第三十五頁以下）；其於同日檢察官偵訊時亦供承：查獲的
    槍枝不是我的，是我堂哥戊○○的，丁○○也知道槍枝是戊○○的等語（見九十四偵八三七二號卷第七十頁背面），而
    經檢察官向台灣台中地方法院聲請羈押被告丙○○時，其於
    同日台灣台中地方法院羈押訊問時再仍供承：手槍、子彈均
    不是我的，是戊○○寄放在我那裡的。我將手槍、子彈放在
    FR5- 692號機車座墊底下之置物箱等語（見九十四聲羈五六
    四號卷第四頁），供承其與戊○○二人之上開犯行甚詳，復
    有戊○○自承由其使用之0000000000號行動電話雙向通聯紀
    錄附卷可稽，核該通聯紀錄即有甲男於九十四年五月九日二
    十時三十六分以簡訊通知戊○○稱「阿偉你的東西壞鐵 (應
    指本案槍枝)鑰匙全部都在你的包袱裡面，今天我萬客叔有
    來告訴我，朋友一場就這算了，我把你的東西還你，在彰草
    路你住的地方」、於同日二十時四十七分再次以簡訊通知戊○○「真的很抱歉那裡們 (門)都鎖著，我知 (只)好放再（
    在)隔壁那裡有一個只 (紙)箱子用安全帽蓋著，你在 (再)
    自己叫人拿進去，不然丟掉不要怪我」。被告戊○○雖否認
    有收到該兩通簡訊，且稱其綽號叫「阿威」不是「阿偉」，
    惟其亦自承：伊有一位朋友叫萬客，而0000000000、000000
    0000號行動電話是伊使用的沒錯等語，另被告乙○○則供稱
    ：（你都如何稱呼戊○○？）我忘記了，我有叫他阿偉（台
    語）等語（見原審卷二第二十八頁），而經告知被告戊○○
    上開被告乙○○之陳述，被告戊○○始坦承：（對於乙○○
    說他也有叫你阿偉有無意見？）無意見等語（見原審卷二第
    七十三頁），再於同日二十一時五分許，丙○○之00000000
    00號行動電話與戊○○所使用之0000000000號行動電話確有
    通話之事實，亦有0000000000號行動電話雙向通聯紀錄存卷
    可參，顯然被告戊○○應有收到該兩通簡訊無訛。又證人即
    查獲本案之豐原分局小隊長蔡漢成於原審結證：（後來為何
    到丙○○那邊去搜槍？）通訊機房告訴我們丙○○住處外面
    好像有放一把槍，然後我們就請戊○○帶我們過去，．．．
    我們是先找到戊○○的包包是在二樓，包包內有戊○○的證
    件，在通訊監察聽到的是包包放在房子的外面，因為我們在
    二樓查到的包包裡面沒有槍，我們問丙○○槍在哪裡，丙○○說槍確實本來有放在他那裡，但戊○○有打電話叫丙○○
    將槍拿去彰化交給綽號不知道叫什麼的人，跟我們說槍已經
    不在這裡了，後來我們繼續搜索，檢察官有與丙○○說話，
    丙○○就帶檢察官到機車那邊，將機車坐墊打開，槍就搜索
    出來了等語（見原審卷一第一九三、一九四頁），與被告丙○○上開警、偵訊之自白相符，再證人丁○○於本院證述：
    九十四年五月十日被逮捕之前並沒有去過丙○○的住處，在
    九十四年五月九日或之前沒有將東西寄放在丙○○處等語。
    據上堪認被告丙○○上開自白屬實，應可採信，況若該槍、
    彈是丁○○所放置於該處，觀之上開簡訊傳送之時間，丁○○當時即與被告戊○○在一起（戊○○自承其與丁○○等人
    一同南下，且嗣後亦一同被查獲），其何以要發上開簡訊通
    知在一旁之被告戊○○上情？被告戊○○、丙○○二人嗣後
    所辯顯均係脫卸之詞，咸不足採，另有如附表一所示之槍、
    彈扣案可佐，且上開槍、彈經送內政部警政署刑事警察局鑑
    驗結果，亦認「送鑑制式手槍一支（含彈匣，槍枝管制編號
    0000000000），認係德國SIG SAUER廠製Ｐ228型口徑9mm制
    式半自動手槍，機械性能良好，可擊發同口徑制式子彈，認
    具殺傷力。送鑑制式子彈一顆，認係口徑9mm制式子彈（經
    試射），認具殺傷力。送鑑土造子彈五顆，認均係具直徑約
    9mm金屬彈頭之土造子彈，經採樣二顆試射，均可擊發，認
    均具殺傷力」，有內政部警政署刑事警察局槍彈鑑定書附卷
    （見九十四偵八三七二號卷第六十四至六十八頁）可稽，被
    告丙○○、戊○○二人此部分之犯行均堪認定。證人丙○○
    之弟黃志明於原審雖證稱：戊○○於九十四年五月八日有打
    電話向我借機車，後來是丁○○來醫院跟我拿鑰匙，機車後
    來有無還我不知道等語（見原審卷第一八八頁），惟其證詞
    亦僅能證明九十四年五月八日戊○○曾向其借機車，並由丁○○來拿走鑰匙，至於機車內何以會有扣案之槍、彈，其亦
    稱不知情，尚難為有利於被告丙○○、戊○○二人之認定。
    另被告丙○○於檢察官聲請羈押於台灣台中地方法院法官訊
    問時雖供稱：扣案槍彈是前天晚上戊○○到我住處寄放在我
    那裡的等語，然與其於警局初訊時所供及上開簡訊暨通聯紀
    錄所示不合，當以被告丙○○警訊時所述較為可採，亦難以
    此遽認被告丙○○警訊所述不實而為有利被告丙○○及戊○○之認定。
（二）乙○○、戊○○意圖販賣而持有第二級毒品部分：
    被告戊○○固坦承於上開時地為警查扣如附表二所示之第二
    級毒品，惟矢口否認有何意圖販賣而持有第二級毒品犯行，
    於原審辯稱：是綽號「阿龍」之許榮祥（後更正為乙○○）
    打電話給我，當時我已經到高雄，我在汽車旅館開房間，沒
    有多久阿龍就過來，將所有東西交給我，我們有打開來看，
    知道是毒品，之後我跟施政銘將毒品放入汽車木質音箱內，
    我們就一起出去了。起初許榮祥他拿毒品過來叫我保管的時
    候有告訴我，我如果可以賣的話，賣出去一公斤可以賺五萬
    元，但我不知道價錢多少，我問他之後他說一公斤如果可以
    賣五十五萬元的話我可以賺五萬元，但我從來都沒有答應他
    ，許榮祥就說那我先幫他保管一下，之後許榮祥就跟我們一
    起出汽車旅館，他說過三天再來拿，我就將毒品放置在汽車
    旅館。施政銘也知道那是毒品，我們是好奇打開來一起看，
    再一起將其放到木質音箱內。我與許榮祥是朋友關係，認識
    一年多，我不知道他在販賣毒品。是他說不方便拿回去，他
    有說要吸的話就自己拿云云。於本院辯稱：乙○○跟我聯絡
    ，他與朋友一起來，扣案毒品是乙○○交給我的，他並沒有
    叫我去賣，因為我在汽車旅館，乙○○叫我先藏在汽車旅館
    云云。被告乙○○於原審辯稱：我只是幫戊○○仲介向綽號
    「鳳梨」買安非他命，日期約在九十四年四、五月間，因為
    戊○○說他有想要大量賣毒品我就介紹他買五包毒品，一包
    五十萬元，總金額二百五十萬元，在屏東到大寮的路上交易
    ，交易方式是對方有好幾個人，我只認識戊○○而已，但是
    他們車上很多人，約四、五個人，「鳳梨」那邊只有一個人
    過來而已，戊○○的錢是戊○○交給我，我交給鳳梨，安非
    他命是「鳳梨」直接拿給戊○○他們。是戊○○與我聯絡，
    我的電話號碼已經忘記了，因為電話常換，毒品交易的時間
    、地點是他們說要偏僻一點的地點，但是交易地點不是我決
    定的，我是自己前往毒品交易現場，是「鳳梨」告訴我的，
    是戊○○說要大量安非他命，我與「鳳梨」聯絡後當天交易
    ，「鳳梨」於交易後四、五日有拿一兩安非他命給我，這是
    我跟他連絡本次販賣毒品之前他（指「鳳梨」）就告訴我仲
    介買賣後要給我一萬元及一兩安非他命，但後來只給我一兩
    安非他命而已云云。於本院辯稱：戊○○打電話給我，我與
    他起先有約在釣蝦場碰面，介紹他們認識，之後發生的事情
    我都不知道云云。經查被告戊○○、乙○○此部分犯行，業
    據被告戊○○於九十四年五月十一日警詢時供承：查獲之二
    級毒品安非他命五大包（總重4964公克）是我叫真實年籍不
    詳綽號「阿龍」之男子放在8V-8832號休旅車該音箱內。由
    我找買主將該批安非他命以每一大包新台幣五十五萬元出售
    ，還未找到買主，我是第一次幫他出售安非他命毒品，每一
    大包安非他命出售後我獲利新台幣五萬元。（你何時與阿龍
    聯絡叫他將五大包安非他命放置於8V-8832號休旅車後車座
    音箱內？）我是於94年5月9日通知綽號阿龍的等語（見九十
    四偵八三七二號卷第二十四頁以下），其於同日移送檢察官
    偵訊時亦供承：（在警局所言是否屬實？）是。我是看過筆
    錄才簽名．．．。（在車號8V-8832號所扣約五公斤安非他
    命是誰的？）是綽號阿龍、高雄人、住屏東、在九十四年五
    月九日晚上他在電話中拜託我將這些毒品帶到嘉義找買家，
    價錢二五○萬元。找到買家我一公斤給我五萬元利潤。（毒
    品如何裝上車？）我跟阿龍講車在何處，他自己去裝的。（
    被逮捕其他人有無一起販賣毒品意圖？）沒有等語（見九十
    四偵八三七二號卷第五十三頁）。其於同日經檢察官向台灣
    台中地方法院聲請羈押，於法官羈押訊問時亦供承：我已經
    全部自白，查獲的五大包的安非他命是綽號阿龍叫我幫他找
    買主，阿龍電話通知我到桂林汽車旅館開一間房間，他會到
    櫃臺拿安非他命，放在我的車上。（阿龍要你以多少價錢出
    售安非他命？）一包五十五萬元，他說一包給我五萬元的利
    潤。（出售以後你如何把錢拿去給阿龍？）也是電話聯絡等
    語（九十四聲羈五六九號卷第四頁），供承其與「阿龍」共
    同意圖販賣而持有第二級毒品之犯行甚詳，且於嗣後亦指認
    「阿龍」即係乙○○，有時候叫阿龍，有時叫他大胖。（另
    就乙○○交付毒品之方式，因檢察官傳訊證人即桂林汽車旅
    館當時值班之員工黃士嘉後，被告戊○○亦坦承是乙○○交
    給他，再由其與施政銘一同放入車內，而非由乙○○自行放
    入車內，見原審卷一第第三○二至三○四頁）。雖被告戊○○於原審及本院時翻異前供，改稱伊並未答應乙○○販賣第
    二級毒品，而僅係幫乙○○保管上開五大包之第二級毒品云
    云，並於原審時聲請傳喚證人施政銘，而證人施政銘於原審
    到庭結稱：（五月十日上午十一時桂林汽車旅館內有一台8V
    -8832號休旅車有無為警查獲何物？）我知道查獲五公斤的
    安非他命。當天我們開車到高雄的時候我很累要休息一下，
    我有聽到戊○○的朋友按門鈴進來，告訴戊○○說有東西要
    放在我們那裡，要先借放一下，等一下還會再來拿，我聽到
    的只有這樣，是跟戊○○說鬥陣的東西先寄放你這裡，我去
    朋友那裡，等一下回頭來拿（台語發音），戊○○就告訴他
    說我們等一下要出去要快一點，後來我有聽到戊○○朋友走
    了，有聽到關門聲音，當時我就起來，就走出去，問戊○○
    說是什麼事情，戊○○說有朋友拿東西借放等一下還會來拿
    ，因為東西是用喇叭箱裝著，我當時好奇說不然我們打開看
    看是什麼東西，打開之後就看到一堆安非他命，當時我有伸
    手去拿來看，看完之後我告訴戊○○說這輩子我都沒有看過
    這麼多東西，我看到的東西就是安非他命，後來這些安非他
    命我就要放回蓋著，後來丁○○他們三人打電話過來說要出
    去吃消夜，但是我們害怕戊○○朋友的安非他命遺失，所以
    我們就將安非他命放置在車子後面的行李箱，是我搬上車的
    ，放好之後約晚上十二點左右。(你看到戊○○朋友的時候
    是否知道他朋友姓名？)知道，我聽到戊○○說大胖（台語
    ）你來了，我下去的時候他們剛好要走了，我看到他朋友胖
    胖的身高一百七十公分到一七三左右，三十出頭，髮型短髮
    ，身穿什麼衣服我沒有印象等語（見原審卷一第一八五頁）
    。惟查，此與被告戊○○上開警、偵訊及原審訊問所述有不
    符，且與綽號「大胖」之乙○○所述亦不相符（以下一併論
    述），且其所稱有聽到大胖說他去朋友那裡，「等一下回頭
    」來拿（台語），亦與被告戊○○所稱：他說「過三天」再
    來拿等語不合，證人施政銘所證，顯係配合戊○○嗣後翻供
    之詞。且一般毒品之運送具有高度被查獲之風險，若非確定
    相對人有收取之意，斷不可能隨意攜出，尤其本件查獲之甲
    基安非他命共有五大包，重量亦高達近五公斤，若被告乙○○並不確定被告戊○○會接受其委託出售，其又何以會甘冒
    被查獲之風險，將五大包之甲基安非他命攜至被告戊○○所
    住之汽車旅館內，再詢問其是否願代其出售？而於被告戊○○拒絕後，被告乙○○竟又將上開五大包之甲基安非他命請
    戊○○「代為保管三天」？顯與常情嚴重相悖，益見被告戊○○嗣後翻異前供顯係畏罪卸責之詞，而證人施政銘所證，
    係迴護之詞，均不足採。另被告乙○○雖以上詞置辯，惟其
    供詞亦有下述不實之處：
１、被告乙○○先供稱：（你有無去過桂林汽車旅館）沒有。（
    見原審卷一第二五二頁），（上次你提到從來都沒有到過高
    雄桂林汽車旅館）是的（見原審卷一第三○七頁）、我從來
    沒有去過桂林汽車旅館（見原審卷二第二十八頁）。惟經提
    示其於九十四年四月二十七日與戊○○之通訊監察譯文，被
    告乙○○則改稱：我有告訴戊○○桂林汽車旅館在那裡、我
    知道桂林汽車旅館在那裡，我有帶女友去住宿過一次等語（
    見原審卷二第二十九頁），其先前矢口否認有去過桂林汽車
    旅館，顯不實在。就交付扣案之五包甲基安非他命之地點，
    被告乙○○雖供稱：是在高速公路大寮到屏東的途中交易等
    語（見原審卷一第二五一頁），與被告戊○○供稱係在桂林
    汽車旅館交付有所出入，惟觀之被告乙○○上開故意否認曾
    至桂林汽車旅館一情，其所稱即非無疑。且被告乙○○之前
    亦供稱：我沒有以電話與戊○○連絡，都用BB CALL等語（
    見原審卷第三○九頁），惟嗣後經提示上開通訊監察譯文，
    其始承認有與戊○○以電話為上開通訊內容，其前後供詞不
    一，應係有意隱瞞。
２、就扣案之甲基安非他命交付予被告戊○○之時間一節：被告
    戊○○供稱：是當天晚上9點多的時候等語（見原審卷二第
    七十四頁），被告乙○○則供稱：時間為快到晚上的時候等
    語（見原審卷一第二五一頁）。惟查，被告戊○○於九十四
    年五月九日上午，均在台中縣、市活動，迄同日下午四時三
    十分許以後，始駕車上高速公路南下，於晚間六點多至彰化
    縣，於晚間九點多抵達高雄縣鳳山市（桂林汽車旅館即位於
    高雄縣鳳山市○○○路○段八號），以上可從被告戊○○所
    使用之0000000000號行動電話（為警逮捕時亦在其身上查扣
    ）之基地台位置可知，有該行動電話雙向通聯紀錄（其上載
    有基地台位置）附卷可參，被告乙○○所稱交易時間是快到
    晚上的時候（地點是在屏東到大寮的路上）一節，顯不足採
    。
３、就扣案之甲基安非他命究係乙○○所交付，抑或係「鳳梨」
    所交付一節：經查，被告乙○○一再供稱：扣案之甲基安非
    他命是「鳳梨」親自交予被告戊○○云云，惟被告戊○○雖
    對於扣案之甲基安非他命究係要出售或係受託保管，雖前後
    不一，惟對於扣案之甲基安非他命是綽號「阿龍」之乙○○
    所交予伊一節，則供詞並無二致（雖之前曾指認「阿龍」係
    許榮祥，惟其亦稱要看到本人才知，而其於原審庭訊時即指
    認「阿龍」即係乙○○）。另被告戊○○雖於原審審理時稱
    ，綽號「鳳梨」是乙○○的朋友，我於五月九日當天在汽車
    旅館有見過等語，惟其亦稱，有關毒品之交付，其都是與乙○○連絡等語（見原審卷二第七十三頁），於本院亦供稱：
    是乙○○跟我聯絡，毒品是乙○○交給我等語，則被告乙○○所稱上開毒品是伊介紹戊○○向「鳳梨」所買是否屬實即
    非無疑。
４、就被告戊○○當日有無交付金錢予「鳳梨」一節：經查被告
    乙○○供稱：戊○○的錢（指購買扣案之甲基安非他命的錢
    ）是戊○○交給我，我交給鳳梨等語（見原審卷第二五一、
    三○七頁），惟經質以交錢的方式，被告乙○○則供稱：我
    只有轉交而已，鳳梨當場沒有點，拿了就走等語（見原審卷
    一第三○八頁），（你說戊○○有拿一包東西給你，你為何
    知道是錢？）後來「鳳梨」說錢已經給他了，那包就是錢等
    語（見原審卷一第三○九頁），惟被告戊○○則自始至終均
    否認有拿錢給乙○○或「鳳梨」，且若被告戊○○當時果真
    有拿錢給被告乙○○或「鳳梨」，則金額將係高達二百五十
    萬元之多，被告乙○○或「鳳梨」焉會不看一眼，即拿了一
    包自認為是錢的東西後即逕自離去？此亦與交易常情不符。
５、至於被告乙○○之所以為上開供詞之原因，被告戊○○陳稱
    ：他認為是我咬他出來的等語（見原審卷一第三○九頁），
    本院參諸被告戊○○上開警訊、偵查及台灣台中地方法院法
    官於檢察官聲請羈押訊問時所述暨於九十四年六月一日警詢
    中所供稱：毒品係取由綽號阿龍 (或稱大胖)，嗣後檢警人
    員於九十四年九月二十八日五時三十分許，在高雄市前鎮區
    ○○○路三九九巷十五號前拘提乙○○到案，被告戊○○上
    開所辯尚非無據，且若依被告乙○○之供詞，被告戊○○所
    為，則已構成販賣第二級毒品甲基安非他命罪（即意圖出售
    牟利而販入甲基安非他命），顯較意圖販賣而持有甲基安非
    他命之罪重，且可使自己不構成檢察官所起訴之販賣正犯罪
    （僅構成該罪之幫助犯），其有為上開不實之陳述，即有可
    能。
６、綜上所述，被告戊○○於其向賴嘉良所借用之8V-8832號休
    旅車後座音箱內所被查扣之五大包之甲基安非他命，應係乙○○於九十四年五月九日晚間在桂林汽車旅館所交付，委託
    被告戊○○出售，而被告戊○○亦應允為被告乙○○出售而
    收受，以便取得每出售一包可得五萬元之利潤無訛，被告乙○○上開所辯應不足採。至被告乙○○持有扣案甲基安非他
    命毒品之原因其拒不供出，本院亦查無其他證據足資認定，
    爰依有利於被告乙○○之認定即認其以不詳方式取得後擬供
    販售而持有。另扣案之五大包毒品經送請內政部警政署刑事
    警察局鑑定結果，認「一、送驗證物：安非他命，五包，毛
    重四九六四公克，本局分別予以編號一至五。二、編號一至
    五: 經檢視均為白色晶體，外觀形態均相似，隨機抽取編號
    一鑑定。(一)驗前總毛重四九七四．四三公克[包裝塑膠袋
    總重約二十九．七公克]。(二)編號五: 一、淨重九九○．
    七四公克，取○．一四公克鑑定用罄，餘九九○．六○公克
    。2、檢出二級毒品"甲基安非他命"成分。3、測得二級毒品
    "甲基安非他命"之純度約為九十九．一%。有該局九十四年
    五月二十五日刑鑑字第0940075512號鑑定書附卷（見九十四
    年偵字第八四九九號卷第七十七頁）可稽，被告戊○○、乙○○二人意圖販賣而持有第二級毒品之犯行均堪認定。
（三）戊○○行使偽造國民身分證、駕駛執照部分：
    被告戊○○坦承於上開時地為警查獲如附表三所示之偽造證
    件，且上開偽造之證件係其交照片予綽號「阿堂」之成年男
    子以偽造之事實，於原審辯稱：上開偽造之賴嘉良身分證及
    駕照是賴嘉良本身的，只是換貼我的照片而已，我是在九十
    四年二月份，將照片拿到台北市給「阿堂」做這些證件，而
    被警察查獲時，警察叫我將身上的東西全部拿出來，我有拿
    給警察皮包，當時皮包內有賴嘉良偽造的證件，我並沒有拿
    出證件來，是到丹麥汽車旅館，他們要我把皮包內的東西拿
    出來，當時我已經說我是戊○○云云。於本院辯稱：偽造的
    證件是阿堂偽造的，我付三萬元向他買云云。經查被告戊○○此部分犯行，業據被告戊○○於警詢自承：是我偷抄賴嘉
    良身份證資料再以新台幣三萬元之價錢找綽號「阿堂」之男
    子幫我偽造賴嘉良之身分證及駕照等語（見九十四偵八三七
    二號卷第二十四頁），其於九十四年五月十一日原審法院羈
    押訊問時亦供承：（為何會有賴嘉良的偽造身份證？）我去
    賴嘉良的家裡，看他身分證的資料，拜託綽號阿同（堂）的
    人偽造的等語（九十四聲羈五六九號卷第五頁），核與被害
    人賴嘉良於原審法院結證：（戊○○為何會有你的偽造證件
    ？）我不知道，我自己的身分證、駕照沒有遺失過，我沒有
    提供身分證、駕照資料給人等語相符，並有賴嘉良真實之身
    分證、駕照影本附卷（見原審卷一第二一二頁）可稽，復有
    如附表三所示之偽造證件附卷可參，且附表三編號一之證件
    經送內政部警政署刑事警察局鑑驗，認「賴嘉良」國民身分
    證上「內政部印」、底紋圖案及印刷字跡均與樣張不相符，
    判係為偽造，有該局九十四年八月十七日刑鑑字第09401224
    08號鑑定書附卷（見原審卷一第一五一頁）可稽，另如附表
    三編號二所示之證件經送原發照單位即交通部公路總局臺中
    區監理所彰化監理站鑑定，據彰化監理站函復稱「經查本站
    駕駛執照發照清冊，該駕駛執照之印製號碼為本站於九十二
    年三月十日發出，駕駛執照上之鋼印機號碼則非本站之號碼
    ，相片與本站站存聯亦不相同」，有該監理站九十四年九月
    十五日中監彰字第0940023562號函附卷（見原審卷一第一五
    六頁）可參，被告戊○○上開所辯：偽造之賴嘉良身分證是
    賴嘉良本身的，未參與偽造云云即屬不實，被告戊○○與「
    阿堂」共犯上開偽造公印文、印文及偽造賴嘉良之國民身分
    證、駕駛執照部分應堪認定。另被告戊○○於為警查獲當時
    確有行使上開偽造之國民身分證，亦據證人即查獲本案之小
    隊長蔡漢成於原審到庭結稱：是戊○○拿出賴嘉良的身分證
    貼戊○○的照片給我們看的，他說他叫賴嘉良，我們還以為
    抓錯了、確定當時戊○○有拿賴嘉良的身分證出來給我們看
    ，我們在逮捕當時就請他們將證件拿出來等語（見原審卷第
    一九五、一九七頁），被告戊○○辯稱並未行使云云，亦係
    卸責之詞而不足採，此部分之犯行亦堪認定。
三、按甲基安非他命為毒品危害防制條例第二條第二項第二款所
    規範之第二級毒品；核被告戊○○、乙○○所為，係犯毒品
    危害防制條例第五條第二項之意圖販賣而持有第二級毒品罪
    ，被告戊○○另犯槍砲彈藥刀械管制條列第七條第四項未經
    許可持有手槍罪、第十二條第四項未經許可持有子彈罪、刑
    法第二百十六條、第二百十二條之行使偽造特種文書罪、第
    二百十七條之偽造印文罪、第二百十八條之偽造公印文罪。
    公訴人以被告戊○○、乙○○所犯如犯罪事實欄（二）部分
    所為，係犯毒品危害防制條例第四條第二項之販賣第二級毒
    品罪，惟因公訴意旨所列此部分之犯罪事實並未敘述何販賣
    之事實，且公訴人亦未提出積極證據證明被告戊○○、乙○○有何販賣第二級毒品之事實，此部分起訴法條應予變更。
    又公訴人雖未就被告戊○○所犯刑法第二百十七條、第二百
    十八條之罪起訴，惟因此部分與被告戊○○所犯之刑法第二
    百十六條、第二百十二條之行使偽造特種文書罪間，有方法
    結果之牽連關係，本院自應併予審理。又被告戊○○、乙○○持有甲基安非他命之低度行為，應為意圖販賣而持有甲基
    安非他命之高度行為所吸收，被告戊○○偽造特種文書之低
    度行為，亦應為行使偽造特種文書之高度行為所吸收，均不
    另論科。又被告戊○○所犯持有手槍、子彈二罪，係以一行
    為同時侵害數法益，屬一行為觸犯數罪名之想像競合犯，依
    刑法第五十五條前段規定，從一重之槍砲彈藥刀械管制條列
    第七條第四項之持有手槍罪處斷；另被告戊○○所犯上開行
    使偽造特種文書罪及偽造公印文罪、偽造印文罪間，有方法
    結果之牽連關係（大法官會議釋字第82號解釋參照），應從
    一重論以偽造公印文罪處斷。被告戊○○所犯上開意圖販賣
    而持有第二級毒品罪、偽造公印文罪，分別與被告乙○○、
    綽號「阿堂」之成年人間有犯意聯絡及行為分擔，均為共同
    正犯。被告戊○○所犯上開未經許可持有手槍罪、意圖販賣
    而持有第二級毒品罪、偽造公印文罪間，犯意個別，構成要
    件互殊，應分論併罰。再被告戊○○前因違反槍砲彈藥刀械
    管制條例案件，經本院判處有期徒刑一年四月確定；嗣又因
    施用第一、二級毒品，經本院各判處有期徒刑一年四月、八
    月，應執行有期徒刑一年十月確定；上開二案經接續執行後
    ，於九十二年四月二十三日縮短刑期假釋出獄，於九十二年
    十一月二十七日假釋期滿執行完畢，有臺灣高等法院被告前
    案紀錄表附卷可稽，其於五年內再犯本件有期徒刑以上之三
    罪，均為累犯，應依刑法第四十七條規定加重其刑。核被告
    丙○○所為，係犯槍砲彈藥刀械管制條列第七條第四項之未
    經許可寄藏手槍罪、第十二條第四項未經許可寄藏子彈罪；
    被告丙○○以一寄藏行為，同時寄藏手槍及子彈，屬一行為
    觸犯數罪名之想像競合犯，依刑法第五十五條前段規定，從
    一重之槍砲彈藥刀械管制條列第七條第四項之寄藏手槍罪處
    斷。與被告戊○○所犯槍砲彈藥刀械管制條列第七條第四項
    之未經許可持有手槍罪及第十二條第四項之未經許可持有子
    彈罪非共同正犯關係，公訴人以被告丙○○所為與被告戊○○所為係共同正犯，亦有誤會。原審審酌被告戊○○坦承上
    開偽造文書之部分犯行，及其於警訊、偵查中原坦承意圖販
    賣而持有第二級毒品犯行，嗣後卻翻供，自始否認持有上開
    槍、彈，並考量槍彈對社會治安之危害甚大，欲販賣第二級
    毒品謀利，戕害國人健康，惡性非輕，且意圖販賣而持有之
    甲基安非他命重量近五公斤之多，及偽造證件，增加查緝之
    困難等一切情狀，分別量處有期徒刑六年，併科罰金新台幣
    二十萬元，罰金如易服勞役以罰金總額與六個月之比例折算
    及有期徒刑六年十月暨有期徒刑六月，並定其應執行刑有期
    徒刑十三年，併科罰金新台幣二十萬元，罰金如易服勞役以
    罰金總額與六個月之比例折算；審酌被告乙○○已有販賣毒
    品前科，現仍在假釋期間，竟又欲販賣第二級毒品謀利，且
    查扣之第二級毒品重量將近五公斤，嚴重戕害國人健康，惡
    性非輕等一切情狀，量處有期徒刑七年六月；審酌被告丙○○於警詢、偵查中原坦承犯行，惟嗣後卻翻供之犯罪後態度
    ，及槍、彈對社會治安之危害甚大，被告丙○○卻應允其表
    兄戊○○予以寄藏等一切情狀，量處有期徒刑五年二月，併
    科罰金新台幣拾萬元，罰金如易服勞役，以銀元佰元即新
    台幣玖佰元折算壹日。扣案如附表一所示之手槍一支、子彈
    共三顆為違禁物，依刑法第三十八條第一項第一款之規定諭
    知沒收（另已鑑驗試射之子彈三顆，既已不具殺傷力，已非
    違禁物，爰不予諭知沒收）。扣案如附表二編號一所示之第
    二級毒品甲基安非他命，為查獲之第二級毒品，依毒品危害
    防制條例第十八條第一項前段諭知沒收（鑑驗用罄之○．一
    四公克則予以扣除），另扣案如附表二編號二所示之包裝塑
    膠袋五只，係供犯罪所用之財物，應依毒品危害防制條例第
    十九條第一項規定沒收；又扣案如附表三所示之證件二張，
    則為被告戊○○所有因犯罪所得之物，依刑法第三十八條第
    一項第三款規定諭知沒收（其上偽造之公印文、印文及換貼
    之照片，已因證件之沒收而一併沒收，不另再諭知沒收）。
    再「犯販賣毒品之罪，供出毒品來源因而破獲者，依毒品危
    害防制條例第十七條之規定，僅得減輕其刑，而非必須須減
    輕。是縱因上訴人所供而破獲其毒品之上游來源，原審法院
    仍有自由裁酌是否減輕其刑之職權，原判決既未減輕其刑，
    則縱未依上訴人之供述確實追查，亦與所謂判決不適用法則
    或應於審判期日調查之證據而未予調查之違背法令情形有間
    。」，最高法院八十九年度台上字第一八四號判決意旨可參
    。本件被告戊○○之選任辯護人以被告戊○○有供供出毒品
    來源是綽號大胖之乙○○，因而請求依該條規定減輕其刑。
    惟公訴人則以：被告戊○○之前供出的是許榮祥而非乙○○
    ，且是在警察掌握線報之後才補強線索，而認被告戊○○此
    部分並不符合該條之規定。原審認被告戊○○於警訊偵查時
    言係阿龍、大胖，原審訊問時供詞且反覆，綽號「大胖」之
    乙○○與被告戊○○之上開犯行，亦早經檢警以通訊監察方
    式查覺，況被告乙○○與被告戊○○係共犯意圖販賣而持有
    第二級毒品罪，認被告戊○○所為，不符該條減輕之要件，
    而不依該條規定減輕其刑。另起訴書以被告丙○○主動供承
    槍枝、子彈之藏放地點，偵查中坦承犯行、態度良好，而請
    法院依刑法第五十七條、第五十九條等規定減輕其刑，惟公
    訴蒞庭檢察官則以被告丙○○後來於原審做偽證而請原審勿
    依刑法第五十九條之規定減刑（見原審卷二第八十七頁）。
    經查被告丙○○於原審法院已完全否認其犯行，且以證人身
    分證述時亦為相同之證述，難認其犯後態度良好，且其犯罪
    情狀亦不符合刑法第五十九條之「犯罪之情狀可憫恕」（即
    客觀上足以引起一般人之同情）之要件，原審爰不依該條之
    規定減輕其刑，而僅從輕量刑。另槍砲彈藥刀械管制條例第
    十八條第一項係規定犯該條例之罪而自首，始能減輕或免除
    其刑。又同條第四項係規定自白之情形，必須於偵查或審判
    中自白，並供述全部槍械、彈藥之來源及去向，因而查獲或
    因而防止重大危害治安事件之發生者，始能減免其刑。該條
    第四項既謂「並」供述全部槍砲、彈藥、刀械之來源「及」
    「去向」，自係指已將槍械、彈藥移轉與他人持有之情形而
    言，不包括仍為自己持有之情形在內，此觀同條第一項後段
    係指已移轉他人持有之情形始有「去向」可明，最高法院九
    十三年度台上字第四二二三號判決參照，故被告丙○○寄藏
    上開槍彈既係仍在自己持有之情形下被查獲，自不符該條之
    規定。
四、另追加起訴意旨略以：被告乙○○基於販賣第二級毒品安非
    他命營利之犯意，於九十四年二月間某日起至九十四年五月
    九日前某時止，在高雄市等地，以每兩安非他命二萬三千元
    之價格，售予戊○○三次，總計十兩，得款二十三萬元。因
    認被告乙○○此部分亦涉犯毒品危害防制條例第四條第二項
    之販賣第二級毒品罪嫌。經查公訴人認被告乙○○涉有此部
    分犯行之證據，無非以被告煜智於警詢之證述、通訊監察譯
    文及扣案帳冊為其論據。惟被告乙○○則堅決否認此部分犯
    行，又扣案之帳冊並無任何被告乙○○販賣第二級毒品予被
    告戊○○之記載（帳冊內容已影印附於原審卷二），又通訊
    監察譯文亦僅可看出被告乙○○與被告戊○○二人於該段時
    間曾有互相通話，惟就其內容觀之亦看不出有何追加起訴意
    旨所指此部分之犯行，亦查無其他證據足認被告乙○○犯此
    部分罪嫌，且被告乙○○此部分之犯罪事實亦經公訴蒞庭檢
    察官於原審當庭減縮，原審爰不另為無罪之諭知。核原審上
    述認事、用法、量刑均無不當，被告等上訴否認犯罪及爭執
    原審量刑過重均無理由，咸應予駁回。
五、據上論斷，應依刑事訴訟法第三百六十八條，判決如主文。
本案經檢察官甲○○到庭執行職務。
中    華    民    國    95    年    3    月    30     日
                刑事第九庭  審判長法  官  陳  筱  珮
                                  法  官  余  仕  明
                                  法  官  康  應  龍
上列正本證明與原本無異。
如不服本判決應於收受送達後十日內向本院提出上訴書狀，其未
敘述上訴之理由者並得於提起上訴後十日內向本院補提理由書（
均須按他造當事人之人數附繕本）。
                                  書記官  姚  錫  鈞
中    華    民    國    95    年    4     月    3     日
附表一
┌──┬───────────┬───┬────────┐
│編號│            物品名稱  │數量  │  備註          │
├──┼───────────┼───┼────────┤
│一  │德國SIG SAUER廠P228型 │1支   │                │
│    │口徑9MM制式具殺傷力之 │      │                │
│    │半自動手槍(含彈匣，槍 │      │                │
│    │枝管制編號0000000000) │      │                │
├──┼───────────┼───┼────────┤
│二  │9MM制式子彈           │1顆   │  已試射        │
├──┼───────────┼───┼────────┤
│三  │土造子彈              │5顆   │  其中2顆已試射 │
└──┴───────────┴───┴────────┘
附表二
┌──┬───────┬─────────┬──────┐
│編號│物品名稱      │    數量          │  備註      │
├──┼───────┼─────────┼──────┤
│一  │甲基安非他命  │5包（總淨重共重   │其中鑑驗用罄│
│    │              │4944.73 公克）    │0.14 公克   │
│    │              │                  │            │
├──┼───────┼─────────┼──────┤
│二  │包裝塑膠袋    │5只 (總重約29.7 公│            │
│    │              │克)               │            │
└──┴───────┴─────────┴──────┘
附表三
┌──┬───────────┬────────────┐
│編號│物品名稱              │      數量              │
├──┼───────────┼────────────┤
│一  │偽造之賴嘉良國民身分證│ 1張（含戊○○照片1張、 │
│    │                      │內政部公印文、彰化縣政府│
│    │                      │之鋼印文各1枚）         │
├──┼───────────┼────────────┤
│二  │偽造之賴嘉良普通聯結車│1張（含戊○○照片1張、  │
│    │駕駛執照              │交通部駕駛執照製發之章之│
│    │                      │印文、交通部公路總局製發│
│    │                      │之章之鋼印文各1枚）     │
└──┴───────────┴────────────┘
                                                      Ｆ


司法院資訊處製作；財團法人民間司法改革基金會備份。
